【裁判字號】    98,審事聲,24
【裁判日期】    980219
【裁判案由】    本票裁定
【裁判全文】
臺灣臺北地方法院民事裁定             98年度審事聲字第24號
抗  告  人    銓祐科技股份有限公司
法定代理人    甲○○
相  對  人    元大商業銀行股份有限公司
                        、8樓.
法定代理人    乙○○
上列當事人間聲請本票裁定事件，抗告人對於民國97年12月31日
本院簡易庭97年度司票字第3413號裁定提起抗告，本院裁定如下
：
    主  文
抗告駁回。
抗告程序費用新臺幣壹仟元由抗告人負擔。
    理  由
一、按公司裁定重整後，公司之破產、和解、強制執行及財產關
    係所生之訴訟程序，當然停止，公司法第294條定有明文。
    又重整債權人非依重整程序，均不得行使權利（同法第296
    條第1項），即所有重整債權人均應受此拘束。從而所謂「
    財產關係所生之訴訟程序」，應包括非訟程序在內。此與同
    法第287條第1項第3款及第4款之規定，係為保全及維持重整
    公司財產現狀，僅係限制重整公司不得為現實給付，並不包
    括實現債權前之取得執行名義之訴訟或非訟程序在內者不同
    （最高法院94年度台抗字第284號裁定意旨參照）。
二、相對人於原審聲請意旨略以：伊執有抗告人及原審相對人甲
    ○○暨第三人劉法宇於民國95年5月23日共同簽發，票面金
    額金額美金200萬元，付款地在臺北市○○路○段236之1號，
    利息未約定，到期日97年10月31日，並免除作成拒絕證書之
    本票乙紙（下稱系爭本票），經伊於到期後提示，僅獲償部
    分票款，尚有美金140萬5,550元3角未受償。爰依票據法第
    123條規定，聲請裁定就上開未付票款本息准許強制執行等
    語。原審就系爭本票之票款美金140萬5,550元3角及自97年
    10月31日起至清償日止，按年利率6%計算之利息，裁定准許
    強制執行。
三、本件抗告意旨略以：系爭本票乃用以擔保伊向相對人之借款
    債務，伊既已向本院聲請公司重整，並經本院於97年11月7
    日以97年度整字第8號裁定緊急處分，於前揭緊急處分裁定
    之期間內，任何人均不得行使對伊之債權，原審裁定准許強
    制執行，自有未當，爰提起抗告，求予廢棄云云。
四、經查：相對人主張之事實，業據提出本票一紙為證，並為抗
    告人所不爭執，而原審就系爭本票為形式上之審查，認其已
    具備本票各項記載事項，合於票據法第120條規定，屬有效
    之本票，乃裁定准許強制執行，並無不合。雖抗告人主張於
    緊急處分裁定之期間內相對人不得對其為強制執行，並提出
    本院96年度整字第8號民事裁定為證，惟參照首開說明，該
    裁定係認應停止強制執行程序，並未限制或禁止關於債權人
    得對該公司之債權以訴訟或非訟程序取得執行名義之部分，
    以此本票裁定之效力僅涉及相對人得否以系爭本票請求強制
    執行之問題，核屬執行名義之取得，尚與強制執行程序有間
    。是抗告人執上開理由提出抗告，求為廢棄原裁定，為無理
    由，應予駁回。
五、據上論結，本件抗告為無理由，爰依非訟事件法第46條、第
    21條第2項、第24條第1項，民事訴訟法第495條之1第1項、
    第449條第1項、第78條，裁定如主文。
中    華    民    國    98    年    2     月    19    日
                  民事第六庭  審判長法  官  劉坤典
                                    法  官  蔡和憲
                                    法  官  許純芳
以上正本係照原本作成。
本裁定除以適用法規顯有錯誤為理由，並經本院許可外，不得再
抗告。如提起再抗告，應於收受後10日內委任律師為訴訟代理人
向本院提出再抗告狀。並繳納再抗告費新臺幣1,000元。
中    華    民    國    98    年    2    月    19    日
                                    書記官  陳怡君


司法院資訊處製作；財團法人民間司法改革基金會備份。
